【裁判字號】    96,易,3028
【裁判日期】    970121
【裁判案由】    竊盜
【裁判全文】
臺灣板橋地方法院刑事判決              96年度易字第3028號
公  訴  人  臺灣板橋地方法院檢察署檢察官
被      告  丁○○
右列被告因竊盜案件，經檢察官提起公訴 (96年度偵緝字第2564
號、96年度偵字第20323號），被告於準備程序進行中就被訴事
實為有罪之陳述，經告知簡式審判程序之旨，並聽取當事人之意
見後，本院裁定由受命法官獨任進行簡式審判程序，並判決如下
：
    主  文
丁○○犯如附表所示之罪，各處如附表所示之刑。應執行有期徒
刑壹年伍月。
扣案之破壞剪壹支及現金新臺幣壹仟元沒收。
    事  實
一、丁○○前於民國94年間因犯竊盜案件，經本院判處有期徒刑
    6月確定，於95年8月19日縮刑期滿執行完畢；復又因竊盜罪
    ，經臺灣士林地方法院判處有期徒刑6月，於尚未執行之際
    ，猶不知悔改，竟意圖為自己不法之所有，基於竊盜之犯意
    ，於下列時間、地點，為竊盜之行為：
(一)96年3月17日中午12時45分許，騎乘車號N67-039號重型機車
    至臺北縣新莊市○○路81號前，見該處大門未上鎖，即停車
    進入上址地下室內，復見甲○○所有之鐵窗二扇放置於牆旁
    ，即下手竊取該鐵窗，並搬運上樓至所騎乘之機車，嗣甲○○因聽到聲響，查覺有異，旋即出來追趕，丁○○發覺為人
    發現，隨即棄車逃逸，並在現場遺留下鐵窗2只、男用拖鞋
    1雙、車號N67-039號重型機車1部、機車鑰匙1支。
(二)96年7月上旬某日，在臺北縣新莊市○○街100號前，竊取丙○○所有之高壓變電器2顆後，將之變賣。
(三)96年8月5日上午10時許，在臺北縣新莊市○○街100號前，
    竊取丙○○所有之高壓變電器1顆（起訴書誤載為2顆）後，
    將之變賣。
(四)96年9月3日上午5時40分許，先騎乘車號N67-039號重型機車
    ，及攜帶手推車1輛、客觀上具危險性，足以危害人之生命
    、身體安全，可供兇器使用之破壞剪1支，至臺北縣新莊市
    ○○街104巷巷口處停放機車，再攜帶破壞剪及手推車至同
    街100號前，以破壞剪剪斷丙○○所有固定高壓變電器之鐵
    條後，竊取高壓變電器1顆，並用手推車將高壓變電器搬至
    104巷放置於機車上，再騎乘機車載運販售予收舊貨之人，
    旋又於同日上午6時10分許，返回上址，再以相同手法竊取
    高壓變電器1顆，惟於載運途中經人發覺呼喊，丁○○一時
    情急，隨即丟棄該高壓變電器於路口，並騎乘機車逃離現場
    ，嗣為警於96年9月3日下午5時30分許，在臺北縣新莊市○○路655巷內查獲，並扣得其所有供竊盜所用之破壞剪1支及
    變賣變電器之犯罪所得新臺幣（下同）1000元及非供本件竊
    盜所用之黑色手套1雙。
二、案經臺北縣政府警察局新莊分局報請臺灣板橋地方法院檢察
    署檢察官偵查起訴。
    理  由
一、本案被告丁○○所犯係死刑、無期徒刑、最輕本刑為3 年以
    上有期徒刑以外之罪，其於準備程序中就被訴事實為有罪之
    陳述，經本院告知簡式審判程序之旨，並聽取公訴人、被告
    之意見後，經合議庭裁定由受命法官獨任進行簡式審判程序
    ，合先敘明。
二、上揭犯罪事實，業據被告丁○○於本院審理時供承不諱，且
    經證人即告訴人甲○○、丙○○於警詢、偵查中指訴明確，
    並有贓物認領保管單、照片共20幀及扣案之破壞剪1支等物
    在卷可證，足認被告自白與事實相符。從而本案事證明確
    ，被告犯行應堪認定。
三、核被告丁○○所為，係犯刑法第320條第1項之竊盜罪及第32
    1 條第1 項第3 款之攜帶兇器竊盜罪。又被告於事實欄(四
    )先後竊得二顆高壓變電器之竊盜犯行，其犯罪時間相隔僅
    30分鐘，且為同地為之，則本次竊盜犯行，應可認係基於接
    續犯意為之，應僅論以一罪。又所犯上開4 次竊盜犯行，犯
    意各別，時地互異，自應數罪分論併罰。查被告有如事實欄
    所述犯罪科刑執行情形，此有臺灣高等法院被告前案紀錄表
    在卷可稽，其於有期徒刑執行完畢後5 年內，故意再犯本件
    有期徒刑以上之罪，均為累犯，應依刑法第47條第1 項之規
    定，加重其刑。爰審酌被告有如事實欄所述之犯罪科刑情形
    ，已如前述，且被告正值青壯年，不思以正當方式取得財物
    ，僅因缺錢花用，竟屢以竊取他人物品變賣，兼衡及其智識
    、品行、所竊得之財物價值尚微，且被告於本院審理時業已
    坦承犯行，犯後態度良好等一切情狀，分別量處如主文所示
    之刑，並合併定其應執行刑，以示懲儆。又扣案之破壞剪1
    支，為被告所有供竊盜所用之物，業據其供承在卷，另現金
    1000元則係其因變賣贓物所得之物，均併依法宣告沒收之。
    至扣案之黑色手套1雙，被告否認為其所有，辯稱係友人向
    伊借機車時，放置在機車內的等語，是尚乏積極證據足認該
    手套為被告所有供本件竊盜所用之物，爰不予本件宣告沒收
    之。又被告於事實欄（四）竊盜高壓變電器時所使用之手推
    車乙輛，因被告於竊得變電器後遭人呼喊發覺而隨之丟棄滅
    失，業據其供承在卷，是該手推車自無從於本案宣告沒收之
    ，亦併此敘明。又被告所犯如事實欄(一)部分之犯罪時間係
    於96年4月24日以前，合於中華民國九十六年罪犯減刑條例
    所定之減刑條件，爰依該條例規定減刑之，並與其餘科刑定
    其應執行刑，併此敘明。
據上論斷，應依刑事訴訟法第273 條之1 第1 項、第299 條第1
項前段，刑法第320條第1項、第321 條第1 項第3款、第47條第
1 項、第38條第1項第2款、第3款、第51條第5 款，中華民國九
十六年罪犯減刑條例第2條第1項第3款、第7條、第9條，判決如
主文。
本案經檢察官乙○○到庭執行職務
中    華    民    國    97    年    1     月    21    日
                  刑事第十一庭  法  官  徐蘭萍
上列正本證明與原本無異。
如不服本判決，應於送達後十日內向本院提出上訴狀。
                                書記官  莊川億
中    華    民    國    97    年    1     月    22    日
附錄本案論罪科刑法條全文：
中華民國刑法第321條
（加重竊盜罪）
犯竊盜罪而有左列情形之一者，處 6 月以上、 5 年以下有期徒
刑：
一  於夜間侵入住宅或有人居住之建築物、船艦或隱匿其內而犯
    之者。
二  毀越門扇、牆垣或其他安全設備而犯之者。
三  攜帶兇器而犯之者。
四  結夥三人以上而犯之者。
五  乘火災、水災或其他災害之際而犯之者。
六  在車站或埠頭而犯之者。
前項之未遂犯罰之。
中華民國刑法第320條
（普通竊盜罪、竊佔罪）
意圖為自己或第三人不法之所有，而竊取他人之動產者，為竊盜
罪，處 5 年以下有期徒刑、拘役或 5 百元以下罰金。
意圖為自己或第三人不法之利益，而竊佔他人之不動產者，依前
項之規定處斷。
前二項之未遂犯罰之。
附表
┌──┬───────┬──────────┬──────────┐
│編號│ 犯罪事實     │  罪名及宣告刑      │備註                │
├──┼───────┼──────────┼──────────┤
│一  │事實(一)      │竊盜，累犯，處有期徒│符合減刑規定        │
│    │              │刑肆月，減為有期徒刑│                    │
│    │              │貳月                │                    │
├──┼───────┼──────────┼──────────┤
│二  │事實(二)      │竊盜，累犯，處有期徒│                    │
│    │              │刑伍月              │                    │
├──┼───────┼──────────┼──────────┤
│三  │事實(三)      │竊盜，累犯，處有期徒│                    │
│    │              │刑伍月              │                    │
│    │              │                    │                    │
├──┼───────┼──────────┼──────────┤
│四  │事實(四)      │攜帶兇器竊盜，累犯，│                    │
│    │              │處有期徒刑捌月      │                    │
│    │              │                    │                    │
└──┴───────┴──────────┴──────────┘


司法院資訊處製作；財團法人民間司法改革基金會備份。
